# 商誉减值测试时该种情况下总部资产是否需要分摊

提问人：sisiminglei 时间：2019-03-11 20:12:43
陈版 您好 最近看了一个文被并购对象是管理型的公司（总部无实质经营业务的投资公司或者集团公司） 如果单独对各个业务板块的资产组或资产组组合进行减值测试，应该把母公司的资产及费用分摊到各个资产组或资产组组合及相应的预测现金流量中 公司实际情况是这样的收购的公司母公司是有业务的一块是保险业务为车辆部件设计保险合同通过下属子公司销售产生利润另外一块是为下属子公司集中采购保留了部分利润 总部资产主要是电脑打印机几辆车及车牌 合计二百万左右单独看无减值迹象 费用主要是管理费用人员工资借款费用等总部取得的借款提供给子公司使用时也是收取利息的向子公司借款也支付利息与银行同期差不多 这种情况下请教陈版总部资产和费用要分摊下去吗 我个人思考是母公司是有业务的总部资产金额不大本身无减值迹象不需要分摊 至于管理费用在预测子公司现金流时要考虑吗？相对于十几家子公司总部管理费用并不是很大

回答人：chenyiwei
总部资产应在包括总部自身业务资产组和从中受益的各子公司资产组之间合理分配，当然也要考虑重要性原则，对显著不重大，且自身尚在正常使用中，未出现减值迹象的总部资产也可以简化处理。